【裁判字號】    96,重訴,33
【裁判日期】    980717
【裁判案由】    違反槍砲彈藥刀械管制條例等
【裁判全文】
臺灣臺南地方法院刑事判決              96年度重訴字第33號
公  訴  人  臺灣臺南地方法院檢察署檢察官
被      告  丁○○
選任辯護人  林樹根律師
            洪茂松律師
            邱麗妃律師
被      告  丙○○
                    （另案於臺灣臺南監獄執行中）
指定辯護人  本院公設辯護人  甲○○
上列被告等因違反槍砲彈藥刀械管制條例等案件，經檢察官提起
公訴（96年度偵字第1446號），本院判決如下：
    主  文
丁○○未經許可，寄藏可發射子彈具有殺傷力之改造手槍，處有
期徒刑參年貳月，併科罰金新臺幣伍萬元，罰金如易服勞役，以
新臺幣壹仟元折算壹日。扣案如附表編號一所示之改造手槍壹支
及如附表編號二至四所示之子彈玖顆均沒收。
丙○○無罪。
    事  實
一、丁○○明知具有殺傷力之改造手槍、子彈未經主管機關許可
    ，不得持有、寄藏，竟未經許可，基於不法寄藏改造槍、彈
    之犯意，於民國九十五年一月至三月間某日之晚間八時許，
    在位於臺南縣新營市○○路上之「新浪網網咖」前，受真實
    姓名、年籍均不詳之成年人委託，代為保管而收受如附表編
    號一所示可發射子彈具有殺傷力之改造手槍一支（槍枝管制
    編號：0000000000號）、附表編號二至四所示具
    有殺傷力之子彈十三顆及不具殺傷力之子彈三顆後，即未經
    許可將上開槍、彈寄藏在其位於臺南縣柳營鄉旭山村山子腳
    四十八之十五號住處。嗣警員於九十五年七月二十日上午七
    時四十分許，持臺灣嘉義地方法院核發之搜索票前往丁○○
    上開住處搜索，當場扣得前揭改造手槍及子彈，因而知悉上
    情。
二、案經嘉義縣警察局報告臺灣嘉義地方法院檢察署檢察官呈請
    臺灣高等法院臺南分院檢察署函轉臺灣臺南地方法院檢察署
    檢察官偵查起訴。
    理  由
甲、有罪部分：
壹、程序方面：
    按被告以外之人於審判外之言詞或書面陳述，除法律有規定
    者外，不得作為證據；又被告以外之人於審判外之陳述，雖
    不符合同法第一百五十九條之一至第一百五十九條之四之規
    定，但經當事人於審判程序同意作為證據，法院審酌該言詞
    陳述或書面陳述作成時之情況，認為適當者，亦得為證據；
    又當事人、代理人或辯護人於法院調查證據時，知有第一百
    五十九條第一項不得為證據之情形，而未於言詞辯論終結前
    聲明異議者，視為有前項之同意，刑事訴訟法第一百五十九
    條第一項及第一百五十九條之五分別定有明文。查本判決下
    列所引用之各項證據方法之證據能力，當事人及辯護人於本
    院準備程序及審判期日中均同意有證據能力，且迄至言詞辯
    論終結前亦未再聲明異議，本院審酌該等言詞陳述及書面陳
    述作成時之情況，並無不宜作為證據之情事，依刑事訴訟法
    第一百五十九條之五之規定，自得作為證據，合先敘明。
貳、得心證之理由：
一、上揭事實，業據被告丁○○於警詢、偵查及本院審理中均坦
    承不諱，且有扣案如附表編號一所示之改造手槍一支及附表
    編號二至四所示之子彈十三顆可資佐證。又前揭扣案之槍、
    彈經內政部警政署刑事警察局（下稱刑事警察局）依據性能
    檢驗法、試射法鑑驗結果，認送鑑改造手槍一支（槍枝管制
    編號：0000000000號）係德國ROHM廠800型口徑8
    mm金屬模型槍，車通槍管內阻鐵而成，機械性能正常，可擊
    發適用子彈，認具殺傷力；送鑑子彈四顆係由口徑8mm之制
    式空包彈加裝直徑約5.5mm之土造金屬彈頭而成，採樣一顆
    試射，可擊發，認具殺傷力；送鑑子彈六顆均係土造子彈（
    具直徑約8.9mm之土造金屬彈頭），採樣二顆試射，可擊發
    ，認具殺傷力；送鑑子彈三顆均係土造子彈（具直徑約8.0m
    m之土造金屬彈頭），採樣一顆試射，可擊發，認具殺傷力
    ，有該局九十五年九月二十九日刑鑑字第○九五○一二三三
    七二號槍彈鑑定書一份附卷可參，足認被告丁○○上開自白
    確與事實相符，堪以採信。
二、選任辯護人雖以扣案之改造手槍未經實際試射，而質疑刑事
    警察局前揭鑑定結果。惟查：
(一)按槍枝之鑑定，非必以試射為唯一之鑑驗方法，如依「性能
    檢驗法」實際操作送鑑槍枝之機械結構與功能，經檢測後認
    其結構完整且擊發功能良好正常，可供擊發適用子彈使用，
    而為具殺傷力之研判，茍非其鑑定有未盡確實或欠缺完備情
    事，即不得以未經實彈射擊鑑測，遽認其鑑定結果為不可採
    取（最高法院九十七年台上字第一一一七號判決意旨參照）
    。
(二)本院函詢刑事警察局係以何種方式鑑定本件扣案槍枝，倘未
    經實際試射，該局又是以何種標準認定扣案之槍枝具有殺傷
    力？該局函覆稱：「有關本局第0000000000號槍
    彈鑑定書案內槍枝之鑑定，係採『性能檢驗法』進行鑑定，
    所謂『性能檢驗法』係指檢測證物之機械結構及機械性能是
    否完整之方法，其原理及方法係以實際操作檢測槍枝結構、
    功能是否完整；倘其結構完整，能發揮其功能者，則認其性
    能良好，可供擊發適用子彈使用，而認該槍枝具有殺傷力。
    」；嗣本院再依辯護人之要求，將本件扣案之改造手槍送請
    刑事警察局以「試射法」進行鑑定，該局仍以：「送鑑槍枝
    業經本局採以國、內外槍彈鑑定領域共同認可之『性能檢驗
    法』鑑定完畢，確認具有殺傷力無誤，考量正確、合法及安
    全等原則，已無再以『動能測試法』實際進行試射之必要。
    」等語函覆本院，並說明該局對「非制式槍枝」殺傷力之鑑
    定，考量鑑定之正確性與公正性，已參酌國內、外之相關鑑
    定方法與技術，秉持專業、科學、正確及安全等原則，訂定
    該專業領域內所共同認可之鑑定方法與程序，即「性能檢驗
    法」，故採「性能檢驗法」進行鑑定，惟如「性能檢驗法」
    鑑定後，發現該槍枝有瑕疵，足以影響殺傷力之有無者，如
    有「適用子彈」時，續以「動能測試法」加以鑑定；如無，
    則不續行鑑定。「非制式槍枝」於第一次送鑑時，經以「性
    能檢驗法」鑑定後，確認有殺傷力者，對於再次要求續以「
    動能測試法」實際試射鑑定者，其於裝填子彈適當（即裝填
    適量底火、火藥及金屬彈丸等使成為適合送鑑槍枝所擊發之
    「適用子彈」）之情況下，最具威力之發射動能，均可達每
    平方公分二十焦耳以上，足以穿入人體皮肉層；此一事實業
    經實務長久驗證（九十四年底至九十七年四月間共試射達一
    百三十一支「非制式槍枝」），無需再以極高危險性之「動
    能測試法」進行試射鑑定，故該類案件之槍枝，該局將不再
    續行「動能測試法」之試射鑑定。「非制式槍枝」如於第一
    次送鑑時以「性能檢驗法」鑑定後，發現材質或性能上具有
    相當之瑕疵，足以影響殺傷力之鑑判者，若有送鑑「適用子
    彈」時，該局將依「動能測試法」進行試射鑑定；惟如無「
    適用子彈」時，參酌國內其他專業鑑定機關之鑑定方法與流
    程，暨考量鑑定人員安全與鑑定標的危險間之比例原則，該
    局不再自行製作「適用子彈」來進行「動能測試法」之試射
    鑑定，有該局九十七年三月十日刑鑑字第○九七○○三三一
    三八號函、九十七年十一月二十八日刑鑑字第○九七○一六
    七二四六號函各一件附卷足憑。
(三)是依前開說明，「性能檢驗法」係指檢驗證物之機械性能是
    否完整之方法，其原理及方式係以實際操作檢測、研判槍枝
    結構、功能是否完整，倘其結構完整能發揮其功能者，則認
    其性能良好，而認具有殺傷力；「動能測試法」則係以實際
    試射方法，檢測發射彈頭或彈丸之速度，並計算彈頭或彈丸
    發射動能之方式；二種測試方法，均係以客觀科學之方式，
    並輔以專業經驗法則之判斷，進而認定正確之鑑驗內容與事
    實，其方法雖有所異，惟仍無礙於鑑驗結果之判定，從而，
    本件扣案改造手槍既經刑事警察局專業槍彈鑑定人員以前揭
    「性能檢驗法」詳為鑑定後，認機械性能良好，可擊發適用
    子彈，自堪認具有殺傷力無訛，故辯護人徒以未經實際試射
    為由，質疑鑑定之正確性，尚非有據。
三、綜上，本件事證明確，被告丁○○寄藏槍彈之犯行足堪認定
    ，應依法論科。
四、核被告丁○○所為，係犯槍砲彈藥刀械管制條例第八條第四
    項之未經許可寄藏具殺傷力之改造手槍罪，及同條例第十二
    條第四項之未經許可寄藏子彈罪。其持有槍、彈之低度行為
    ，應為寄藏之高度行為所吸收，不另論罪。被告丁○○以一
    寄藏行為，同時寄藏改造手槍、子彈，觸犯二罪名，應依刑
    法第五十五條前段論以想像競合犯，並從一重之槍砲彈藥刀
    械管制條例第八條第四項論處。另被告丁○○雖係自九十五
    年一月至三月間某日起，即持有上開槍、彈，惟因寄藏而持
    有槍、彈，係屬繼續犯，為行為之繼續，而非狀態之繼續，
    其行為之完結須繼續至持有行為終了之時為止，其前後之持
    有行為，為實質上一罪，不容予割裂為數罪，故應以行為終
    了時之法律為行為時法，則被告丁○○寄藏具殺傷力槍、彈
    之行為，應以九十五年七月二十日查獲時之法律為行為時法
    ，是本件自不生新舊法比較適用之問題。又依槍砲彈藥刀械
    管制條例第十八條第四項之規定，犯本條例之罪，於偵查或
    審判中自白，並供述全部槍砲、彈藥、刀械之來源及去向，
    因而查獲或因而防止重大危害治安事件之發生者，減輕或免
    除其刑。被告丁○○固於警、偵訊及本院審理中均供稱扣案
    改造手槍及子彈之來源均為被告丙○○，惟為被告丙○○所
    否認，復無確實之證據可資佐證其供述之來源為真（詳如後
    述），自與槍砲彈藥刀械管制條例第十八條第四項所定要件
    不符，而不得據以減輕或免除其刑，附此敘明。爰審酌被告
    丁○○受託寄藏改造手槍、子彈，對社會治安造成重大危害
    ，惟念被告丁○○並無前科，素行良好，且犯後坦承犯行，
    態度尚佳等一切情狀，量處如主文所示之刑，並就罰金刑部
    分諭知如易服勞役之折算標準，以資懲儆。至檢察官雖具體
    求處有期徒刑四年，然本院認量處如主文所示之刑，已足促
    其警惕。
五、扣案如附表編號一所示之改造手槍一支及如附表編號二至四
    所示之改造子彈九顆，經鑑定均具有殺傷力，已如前述，屬
    違禁物，不問屬於犯人與否，應依刑法第三十八條第一項第
    一款宣告沒收。至經鑑定後認為不具殺傷力之子彈三顆及原
    具有殺傷力之改造子彈四顆（即附表編號二至四所示經試射
    完畢部分），業於鑑驗時供試射擊發，應認已不存在，爰不
    為沒收之諭知。
六、末查，被告丁○○犯罪時間雖在九十六年四月二十四前，惟
    其所犯係槍砲彈藥刀械管制條例第八條第四項之罪，並經宣
    告逾有期徒刑一年六月之刑，依中華民國九十六年罪犯減刑
    條例第三條第一項第四款規定，自不得予以減刑，附此敘明
    。
乙、無罪部分：
一、公訴意旨另以：被告丙○○（綽號：「阿平」）明知未經許
    可，不得製造可發射子彈具有殺傷力之各式槍枝，竟基於製
    造可發射子彈具有殺傷力之改造手槍之犯意，先於九十五年
    三月間前不詳時間，至嘉義市○○路上之「原之型」模型店
    ，購得德國ROHM廠800型口徑8mm金屬模型槍乙支後，隨即在
    其位於臺南縣白河鎮○○街二六號住處，將上揭購得之手槍
    裝入已車通之槍管，而製造為如附表編號一所示之可發射子
    彈具有殺傷力之改造手槍乙支。嗣後為躲避員警查緝，又於
    九十五年三月間某日二十時許，在臺南縣新營市○○路之「
    新浪網網咖」前，將前開改造手槍交由被告丁○○代為寄藏
    。因認被告丙○○另涉犯槍砲彈藥刀械管制條例第八條第一
    項之未經許可製造具殺傷力之改造手槍及同條第二項之未經
    許可轉讓具殺傷力之改造手槍罪嫌等語。
二、按犯罪事實應依證據認定之，無證據不得認定犯罪事實；不
    能證明被告犯罪者，應諭知無罪之判決，刑事訴訟法第一百
    五十四條第二項、第三百零一條第一項分別定有明文。次按
    認定不利於被告之證據須依積極證據，苟積極證據不足為不
    利於被告事實之認定，即應為有利被告之認定，更不必有何
    有利之證據；又犯罪事實之認定，應憑證據，如無相當之證
    據，或證據不足以證明，自不得以推測或擬制之方法，以為
    裁判之基礎。再者，依刑事訴訟法第一百六十一條第一項規
    定，檢察官對於起訴之犯罪事實，仍應負提出證據及說服之
    實質舉證責任，倘其所提出之證據，不足為被告有罪之積極
    證明，或其指出證明之方法，無從說服法院以形成被告有罪
    之心證，基於無罪推定之原則，自應為被告無罪判決之諭知
    （最高法院三十年上字第八一六號、四十年臺上字第八六號
    、九十二年臺上字第一二八號判例意旨參照）。又犯槍砲彈
    藥刀械管制條例之罪，於偵查或審判中自白，並供述全部槍
    砲、彈藥、刀械之來源及去向，因而查獲或因而防止重大危
    害治安事件之發生者，減輕或免除其刑，槍砲彈藥刀械管制
    條例第十八條第三項定有明文；則為擔保得獲邀減輕其刑寬
    典之人，其所為不利於被告之陳述之真實性，尤應有足以令
    人確信其陳述為真實之補強證據，始能資為論罪之依據（最
    高法院九十二年臺上字第七一二號、九十三年臺上字第二六
    九○號、九十四年臺上字第一五四號判決意旨參照）。是未
    經許可持有或寄藏槍彈被查獲者，有關供出槍彈去向之陳述
    ，除指證無瑕疵可指外，尚須有補強證據以資佐證，以擔保
    其供述之真實性，俾貫澈刑事訴訟無罪推定及嚴格證明之基
    本原則。
三、公訴人認被告丙○○涉有前開犯行，無非係以被告丙○○於
    警詢中之自白、證人即同案被告丁○○於警詢及偵查中之供
    述、證人即警員乙○○於偵查中之證詞及扣案如附表編號一
    所示之改造手槍、刑事警察局九十五年九月二十九日刑鑑字
    第0000000000號槍彈鑑定書為其主要論據。訊據
    被告丙○○堅詞否認有何公訴人所指犯行，辯稱：本件扣案
    之槍枝並非伊交給被告丁○○。伊在警局承認有交付一把改
    造手槍給被告丁○○，但是警員當時並沒有將扣案之槍枝或
    槍枝照片拿給伊看。伊在偵查中才看到扣案槍枝，因此確定
    本件扣案槍枝不是伊交給被告丁○○的那一把。且伊已經因
    為製造槍枝的案件遭法院判刑確定，前開案件與本件扣案之
    槍枝均是在同一時期改造，故兩案應該是同一案件等語。
四、查被告丙○○曾於九十四年間某日，至嘉義市○○路「原之
    型」模型店，購得仿BERETTA廠M9型半自動手槍之玩具手槍
    一支、仿COLT廠半自動手槍之玩具手槍一支及改造工具等物
    ，隨即在其位於臺南縣白河鎮○○街二六號住處，接續將上
    揭購得之二支玩具手槍，換裝上事先已貫通之金屬鐵管，製
    造可發射子彈具有殺傷力之改造手槍，嗣於九十五年八月十
    六日十時許，經警持搜索票，至被告丙○○上開住處執行搜
    索查獲前揭製造具殺傷力之改造手槍犯行，嗣經本院以九十
    五年度訴字第一五八二號刑事判決判處有期徒刑六年，併科
    罰金新臺幣十萬元，與其另犯之持有子彈罪，合併定應執行
    刑為有期徒刑六年六月，併科罰金新臺幣十五萬元確定乙節
    ，有上開刑事判決及被告丙○○之臺灣高等法院被告前案紀
    錄表各一份在卷可參（見本院卷第三十七至四十六頁），並
    經本院調取前開刑事案件卷宗核閱屬實。惟被告丙○○於前
    案遭警查獲後，曾於警詢中明確表示：伊改造槍枝之時間為
    九十五年四、五月，總計改造槍械只有今警方查獲這些而已
    等語（見前案警卷第二頁）；復於前案審理中陳稱：伊是一
    次改造二支手槍等語明確（見前案審理卷第二十三頁）。則
    被告丙○○於本院審理中始稱：伊交付予丁○○的槍枝，是
    與之前查獲的槍枝同時改造，改造的時間大約是被查獲之前
    三、四個月乙節（見本院卷第二二八頁），是否可採，即非
    無疑。況，被告丙○○於前案偵查中即曾提及：（你是有槍
    枝賣給丁○○？）不是伊賣給丁○○，是丁○○去買一把玩
    具手槍要伊改造，他說賣出去要分一萬或一萬二千元給伊，
    後來他賣掉以後錢不給伊，伊就打電話去向他要錢；（…你
    何時幫他改造的？）約今年（即九十五年）三、四月間，就
    是做好了好久他都沒有給伊錢，伊才打電話去罵他等情甚詳
    （見前案偵查卷第十頁）。是由被告丙○○上開供述可知，
    被告丙○○交付予被告丁○○之槍枝，乃係被告丁○○購買
    玩具槍委請被告丙○○加以改造；此與被告丙○○前案經判
    刑確定之製造槍枝犯行係自行至模型店購買玩具槍後，再自
    行換裝土造金屬槍管之行為態樣明顯不同。再被告丙○○曾
    於前案審理中供稱其改造前案之二支槍枝的時間為「九十四
    年年中至模型店購買玩具槍之後，經過一個禮拜始進行改造
    」（見前案審理卷第二十三頁）；然其幫被告丁○○改造手
    槍的時間則為「九十五年三、四月間」（見前案偵查卷第十
    頁），則依被告丙○○所供其改造上開槍枝之時間，前後相
    距至少達九個月之久，則其前開二件改造槍枝犯行，是否係
    出於概括犯意而為，亦非無疑。從而，被告丙○○辯稱本案
    與前確定案件具有實質上一罪之關係，即難遽認為可採。
五、被告丁○○於警詢、偵查及本院審理中均堅稱扣案如附表編
    號一所示之改造手槍係被告丙○○交予伊保管等語。其於警
    詢中供稱：伊所持有之改造手槍是綽號「阿平」九十五年年
    初時寄放在伊處，伊不知道「阿平」真實姓名，其聯絡電話
    為0000000000；警方提示丙○○照片，就是伊所
    供述綽號「阿平」。在伊住處被警方查獲的改造手槍是丙○○於九十五年一月至三月間某日二十時許，拿到新營市○○
    路「新浪網網咖」交給伊保管的。他說他那邊有些可疑狀況
    ，所以才把槍彈轉託伊保管（見警卷第五頁、第八頁）；於
    偵查中陳稱：被查獲的槍枝是九十五年初「阿平」即丙○○
    交給伊的，平時放在家中，沒有帶出去（見偵查卷第二十頁
    、第二十一頁）；於本院審理中證述：扣案的槍是丙○○拿
    給伊的，時間不記得了，地點是在新營市○○路的「新浪網
    網咖」，給伊改造手槍的只有一個人，就是丙○○，他沒有
    說什麼原因，就說要先放伊這邊等語甚詳（見本院卷第一四
    四至一四九頁）。經核與被告丙○○於警詢中所述：警方於
    九十五年七月二十日七時四十分在臺南縣柳營鄉旭山村山子
    腳四八之十五號被告丁○○住處房間查獲的改造手槍一支是
    伊寄放在被告丁○○住處的沒錯等情相符（見警卷第二頁）
    。惟被告丙○○於九十六年四月二十四日偵查中，先是供承
    ：伊有於九十五年三月間在臺南縣新營市○○路之「新浪網
    網咖」前，將手槍乙支交給被告丁○○保管；伊怕被警察查
    獲，所以才寄放在被告丁○○那裡等語（見警卷第二頁、偵
    查卷二第二十六頁）；然經檢察官當庭提示刑事警察局槍彈
    鑑定書內編號一、二之槍枝照片（即如附表編號一所示改造
    手槍）供被告丙○○辨識後，被告丙○○隨即表示：該把槍
    並非伊交給被告丁○○保管的那一把等語（見偵查卷二第二
    十六頁）。準此，警員於被告丁○○前開住處搜索查扣之如
    附表編號一所示改造手槍，是否確係被告丙○○所交付，自
    仍有待商榷。
六、公訴人雖舉證人即警員乙○○於偵查及本院審理中之證詞，
    以資證明製作筆錄之警員至少曾提供扣案槍枝照片供被告丙○○指認。然證人乙○○先是於偵查中證述：伊確定有提示
    在被告丁○○處扣案之改造手槍給被告丙○○辨認，他看過
    沒有問題，確定是他交給被告丁○○的才簽名（見偵查卷二
    第二頁）；後於本院審理中又證稱：伊印象中在九十五年十
    月二十三日製作被告丙○○的警詢筆錄時，好像有拿查扣槍
    枝的照片給被告丙○○辨識；照片的部分伊確定，至於伊究
    竟有無拿槍給他辨認伊記不起來等語（見本院卷第一三四頁
    、第一三九至一四○頁），則證人乙○○對於製作筆錄過程
    中，究有無提供扣案改造手槍或扣案槍枝之照片予被告丙○○辨識一節，前後供述不一，是否可採，已非無疑。再由刑
    事警察局九十七年十一月二十四日函及所附簽收紀錄可知，
    扣案如附表編號一所示之改造手槍送鑑及自送鑑單位取回之
    時間分別係九十五年八月十五日及同年十一月二十六日（見
    本院卷第一七五至一七六頁），而被告丙○○前揭警詢筆錄
    製作之時間則為九十五年十月二十三日，斯時系爭槍枝仍在
    刑事警察局鑑定中，則被告丙○○所陳其製作警詢筆錄當時
    ，警員並未提示扣案槍枝供其辨識乙節，即非全然無據。又
    本院當庭勘驗被告丙○○九十五年十月二十三日警詢錄音帶
    結果，依該次警詢錄音內容所顯示，不僅無承辦員警提示扣
    案槍枝或扣案槍枝照片予被告丙○○表示意見之情事，且被
    告丙○○在製作筆錄之過程當中，更曾經向警員表示：「那
    一支我也沒看過、若真的不是我的咧、你們查到那支是改造
    的？」；員警並回以：「你可以調出來看。為什麼不調出來
    看？你可以叫檢察官拿出來看，現在在贓物庫。確定是改造
    的。你可以調出來看。」，有本院九十八年五月二十六日勘
    驗筆錄一份在卷足憑，由此益證被告丙○○所辯：製作警詢
    筆錄時，警員並未提示扣案槍枝或扣案槍枝之照片供其辨識
    等情，確值採信。基此，被告丙○○前揭於警詢中之自白即
    難認與事實相符。
七、被告丙○○迭自警詢、偵查，以迄本院審理中均不否認確曾
    於九十五年三月間前不詳時間，在自己住處內改造手槍，並
    於九十五年三月間某日，在臺南縣新營市○○路之「新浪網
    網咖」前，將該把改造手槍交付予被告丁○○乙節；另被告
    丁○○亦自警、偵訊及本院審理中均供稱被告丙○○有於九
    十五年一月至三月間某日在上開地點交付一把改造手槍予其
    收受等情。然此亦僅足認被告丙○○確有於前揭時、地改造
    手槍及將該把改造手槍交予被告丁○○之事實。被告丙○○
    既否認扣案如附表編號一所示之改造手槍確係伊改造及交付
    予被告丁○○者，自難僅憑證人即同案被告丁○○單一證述
    ，在無其他補強證據下，遽以推論被告丙○○改造及交付予
    被告丁○○者，確係扣案如附表編號一所示之改造手槍。此
    外，檢察官亦未提出其他積極證據可資證明被告丙○○改造
    及交付予被告丁○○之改造手槍具有殺傷力，自無從遽為被
    告丙○○不利之認定。
八、至於警方持臺灣嘉義地方法院核發之搜索票，前往被告丁○○前開住處搜索後，扣得之如附表編號一所示改造手槍一支
    、如附表編號二至四所示子彈十三顆等物品，固有嘉義縣警
    察局刑警大隊搜索、扣押筆錄、扣押物品目錄表、扣押物品
    清單、刑案照片等在卷足按。惟前開物品既均係在被告丁○○之住處內扣得，自與被告丙○○無涉，尚難作為被告丁○○以外之人不利認定之依據。亦不得僅因警方在被告丁○○
    住處查獲上開扣案物品，即據以作為證人即同案被告丁○○
    上開不利被告丙○○證述之補強證據，而為被告丙○○不利
    認定之依據。
九、綜上所述，公訴人所舉前開證據，尚不足使本院達於通常一
    般之人均不致有所懷疑，而得確信其為真實之程度，致使無
    從形成有罪之確信，則依罪證有疑利於被告之證據法則，即
    不得僅以證人即同案被告丁○○單一證述，作為不利被告丙○○認定之唯一證據。此外，復查無其他積極證據足資認定
    被告丙○○有公訴意旨所指之非法製造及轉讓具殺傷力之改
    造手槍犯行，揆諸前開判例說明，被告丙○○犯行尚屬不能
    證明，自應為被告丙○○無罪之諭知。
據上論斷，應依刑事訴訟法第二百九十九條第一項前段、第三百
零一條第一項，槍砲彈藥刀械管制條例第八條第四項、第十二條
第四項，刑法第十一條前段、第五十五條、第四十二條第三項、
第三十八條第一項第一款，判決如主文。
本案經檢察官戊○○到庭執行職務
中    華    民    國    98    年    7     月    17    日
                  刑事第十一庭  審判長法  官  林臻嫺
                                      法  官  蘇碧珠
                                      法  官  孫淑玉
以上正本證明與原本無異
如不服本判決應於收受本判後10日內向本院提出上訴書狀，並應
敘述具體理由。其未敘述上訴理由者，應於上訴期間屆滿後20日
內向本院補提理由書狀（均須按他造當事人之人數附繕本）「切
勿逕送上級法院」。
                                      書記官  方秀貞
中    華    民    國    98    年    7     月    17    日
附錄本案論罪科刑法條：
槍砲彈藥刀械管制條例第8條
未經許可，製造、販賣或運輸鋼筆槍、瓦斯槍、麻醉槍、獵槍、
空氣槍或第4條第1項第1款所定其他可發射金屬或子彈具有殺傷
力之各式槍砲者，處無期徒刑或5年以上有期徒刑，併科新臺幣1
千萬元以下罰金。
未經許可，轉讓、出租或出借前項所列槍枝者，處5年以上有期
徒刑，併科新臺幣1千萬元以下罰金。
意圖供自己或他人犯罪之用，而犯前二項之罪者，處無期徒刑或
7年以上有期徒刑，併科新臺幣1千萬元以下罰金。
未經許可，持有、寄藏或意圖販賣而陳列第1項所列槍枝者，處3
年以上10年以下有期徒刑，併科新臺幣700萬元以下罰金。
第1項至第3項之未遂犯罰之。
槍砲彈藥刀械管制條例第12條
未經許可，製造、販賣或運輸子彈者，處1年以上7年以下有期徒
刑，併科新台幣500萬元以下罰金。
未經許可，轉讓、出租或出借子彈者，處6月以上5年以下有期徒
刑，併科新台幣300萬元以下罰金。
意圖供自己或他人犯罪之用，而犯前二項之罪者，處3年以上10
年以下有期徒刑，併科新台幣700萬元以下罰金。
未經許可，持有、寄藏或意圖販賣而陳列子彈者，處5年以下有
期徒刑，併科新台幣300萬元以下罰金。
第1項至第3項之未遂犯罰之。
附表：
┌──┬───────┬────────────────────────┐
│編號│槍彈名稱      │鑑定文號及鑑定結果                              │
├──┼───────┼────────────────────────┤
│1   │改造手槍1支（ │(1)文號：內政部警政署刑事警察局95年9月29日刑鑑字 │
│    │槍枝管制編號：│  第0000000000號槍彈鑑定書。                    │
│    │0000000000號）│(2)鑑定結果：認係德國ROHM廠800型口徑8mm金屬模型槍│
│    │              │  、車通槍管內阻鐵而成，機械性能正常，可擊發適用│
│    │              │  子彈，認具殺傷力。                            │
├──┼───────┼────────────────────────┤
│2   │非制式子彈3顆 │(1)文號：同上。                                  │
│    │（原扣得4顆） │(2)認係由口徑8mm之制式空包彈加裝直徑5.5mm之土造金│
│    │              │  屬彈頭而成，採樣1顆試射，可擊發，認具殺傷力。 │
├──┼───────┼────────────────────────┤
│3   │非制式子彈4顆 │(1)文號：同上。                                  │
│    │（原扣得6顆） │(2)認均係土造子彈（具直徑8.9mm之土造金屬彈頭）， │
│    │              │  採樣2顆試射，可擊發，認具殺傷力。             │
├──┼───────┼────────────────────────┤
│4   │非制式子彈2顆 │(1)文號：同上。                                  │
│    │（原扣得6顆） │(2)其中3顆，經檢視其不具底火、火藥，非為完整之子 │
│    │              │  彈，依現狀認不具殺傷力；餘3顆，認均係土造子彈 │
│    │              │  （具直徑約8.0mm之土造金屬彈頭），採樣1顆試射，│
│    │              │  可擊發，認具殺傷力。                          │
└──┴───────┴────────────────────────┘


司法院資訊處製作；財團法人民間司法改革基金會備份。
